---
title: "Assignment2"
author: "Alejandro Pachón, Alexander Morgan, Santiago Meza"
date: "2023-04-21"
output: pdf_document
---

```{r setup, include=FALSE}
knitr::opts_chunk$set(echo = TRUE)
```

## Sensor ultrasonido

Este es un sensor de distancia, usado para determinar en un rango que por datasheet esta determinado entre 2 a 450 cm, sin embargo, en este caso vamos a usar el rango entre 20 y 80 cm. Comparado con el otro sensor utilizado, este dispositivo cuenta con un rango de valores mas amplio que el sensor infrarrojo.

## Sensor infrarrojo

Este es un dispositivo compuesto por un LED infrarojo junto con un detector de posición y un procesador integrado encargado de realizar el cálculo de la distancia, el cual escanea de forma continua los objetos ubicados al frente, proporcionando asi una salida mediante la referencia de tensión analógica.

## Cargar los datos

```{r}
DataSetSensores <- read.csv("C:/Users/ALEX64MER01/Documents/Universidad 8vo Semestre/Area Electrónica/Proyecto adquisición de datos/150.csv")
tabla <- kable(DataSetSensores,"html",row.names = FALSE) 
tabla <- kable_classic(tabla, "striped", full_width=FALSE)
tabla

```

## Cargar datos
```{r}
library(readxl)
datos <- read_excel("C:/Users/ALEX64MER01/Documents/Universidad 8vo Semestre/Area Electrónica/Proyecto adquisición de datos/150.xlsx")
```

## Including Plots

You can also embed plots, for example:

```{r pressure, echo=FALSE}
plot(pressure)
```

Note that the `echo = FALSE` parameter was added to the code chunk to prevent printing of the R code that generated the plot.
